---
title: "1. Introduction assignment"
author: "Dennis Wiersma"
date: '2022-04-25'
output: pdf_document
editor_options: 
  markdown: 
    wrap: sentence
---

```{r setup, include=FALSE}
knitr::opts_chunk$set(echo = TRUE)
```

# Opdracht 1 - Experiment

## Vraag1
Welke parameters (constantes) zitten er in de vergelijking?

-  De toevoeging van 10
-  Het correctiepercentage van 10%

## Vraag 2
Welke variabele uit de vergelijking veranderd steeds?

-   nieuw volume

## Vraag 3
Wat is de initiele waarde van de variabele uit vraag 2?

-   0

## Vraag 4
Wat is het tijdsframe van dit experiment? (t = 0 tot t = ....... ) 

-   5

## Vraag 5
Wanneer is het evenwichtsmoment?

-   Wanneer het totale volume op 100 zit.

## Vraag 6
Uit welke variabele uit de vergelijking kunnen we dat aflezen?

-   0.1 \* nieuw volume

# Opdracht 2

```{r}
library(deSolve)

parameters <- c(addVolume = 10, pV = 0.1) 

volume <- function(t,y,parms){
  with(as.list(c(parms)),{
         dY <- addVolume - pV * (y)
         return(list(c(dY)))
       }
       )
}

state <- c(Volume = 0)
times <- seq(0, 100,  by = 1)

out  <- ode(times = times, y = state,   parms = parameters, func = volume, method = "euler")

head(out)
plot(out)
```

## Vraag 1
Verander de parameters. Wat is het effect?  

-   Bij een verandering van addVolume veranderd de y waarop het evenwicht bereikt wordt. 
-   Bij een verandering van pV veranderen zowel het verloop van de curve, als de y waarop het evenwicht bereikt wordt.

## Vraag 2
Verander de initiële waarde. Wat is het effect?  

-   Dit veranderd voornamelijk gewoon de y waarde waarbij de grafiek begint, en houd de grootte van de verandering kleiner bij een grotere start waarde. Wanneer de start waarde boven de y waarde op het evenwicht punt ligt, zal de grafiek omdraaien om juist naar beneden te gaan i.p.v. omhoog.

## Vraag 3
Verander de timeframe. Wat is het effect?

-   Bij een veel grotere t neemt de afvlakking een groot deel van de figuur in beslag, terwijl bij een kleinere t een heel andere figuur kan worden gevonden, omdat je als het ware inzoomt op een klein stukje van de figuur.


## Vraag 4
Verander het originele model zodat de correctie niet is op basis van (y+addVolume) maar y. Wanneer is er nu een evenwichtstoestand?

-   De evenwichtstoestand wordt nu pas bereikt wanneer y 100 is.

# Opdracht 3
## A simple ODE: chaos in the atmosphere

```{r}
parameters <- c(a = -8/3,
                 b = -10,
                 c = 28)

state <- c(X = 1,
           Y = 1,
           Z = 1)

Lorenz <- function(t, state, parameters) {
  with(as.list(c(state, parameters)),{
    # rate of change
    dX <- a*X + Y*Z
    dY <- b * (Y-Z)
    dZ <- -X*Y +c*Y - Z
    
    # return the rate of change
    list(c(dX, dY, dZ))
  }) # ends the with(as.list...
}

times <- seq(0, 100, by = 0.01)

out <- ode(y = state, times = times, func = Lorenz, parms = parameters)

head(out)

par(oma = c(0, 0, 2, 0))
plot(out, xlab = "time", ylab = "-")
plot(out[, "X"], out[, "Z"], pch = ".")
mtext("Lorenz model" ,outer = TRUE, side = 3, cex = 1.5)
```
Parameters:
-   a
-   b
-   c

State (initiële waardes):
-   X
-   Y
-   Z

Tijdsframe:
-   100 dagen in stapjes van honderdste dagen.

Plot omschrijving:
-   Een figuur met drie verschillende plots. Iedere plot lijkt een soort eigen patroon te hebben, al lijken Y en Z meer op elkaar dan op X.

